# 企业自购毛坯房转固时点疑问

提问人：ku158 时间：2023-09-12 11:05:45
求助各位老师 ，企业外购房屋为毛坯房，产权尚未办妥，目前处于装修阶段，请问转固时点是接收到房屋时以合同价转固定资产，还是等装修好后再一次性转固定资产

回答人：chenyiwei
毛坯房和装修这两者的使用年限不同。根据《企业会计准则第 4 号——固定资产》第五条规定：“固定资产的各组成部分具有不同使用寿命或者以不同方式为企业提供经济利益，适用不同折旧率或折旧方法的，应当分别将各组成部分确认为单项固定资产。”故应分别确认为两项固定资产。对其达到预定可使用状态的时间也应当分别判断。个人理解，对毛坯房，应在收房时认定已达到预定可使用状态并转固，但在装修期间内计提的毛坯房折旧可以计入装修工程的成本，即：借：在建工程——装修，贷：累计折旧——房屋建筑物。